【裁判字號】    96,易,1196
【裁判日期】    970219
【裁判案由】    竊盜
【裁判全文】
臺灣苗栗地方法院刑事判決              96年度易字第1196號
公  訴  人  臺灣苗栗地方法院檢察署檢察官
被      告  丙○○
            乙○○
上列被告等因竊盜案件，經檢察官提起公訴（96年度偵字第5366
號、96年第偵字第5861號），本院判決如下：
    主  文
丙○○、乙○○共同攜帶兇器竊盜，均累犯，丙○○處有期徒刑
壹年；乙○○處有期徒刑拾壹月。扣案鋼索陸條、破壞剪壹支均
沒收。
    事  實
一、丙○○前於民國91年間因竊盜案件，經本院以91年度苗簡字
    第411 號判決判處有期徒刑6 月，緩刑3 年，惟丙○○於緩
    刑期間內，再犯竊盜案件，經臺灣高等法院臺中分院以93年
    度上易字第273 號判決判處有期徒刑2 年確定，並經本院以
    93年度撤緩字第17號裁定撤銷其緩刑宣告，上開二罪接續執
    行，於94年12月16日（起訴書誤載為94年12月17日）縮刑期
    滿執行完畢。乙○○前曾於94年間因竊盜案件，經本院以94
    年度易字第715 號判處有期徒刑2 年確定；復因施用毒品案
    件，經本院以94年度易字第895 號判處有期徒刑11月確定，
    上開二罪並經本院以95年度聲字第280 號裁定定應執行有期
    徒刑2 年10 月 確定，嗣因中華民國96年罪犯減刑條例公布
    施行，經本院以96年度聲減字第872 號裁定減刑並定應執行
    有期徒刑2 年5 月確定，甫於96年11月2 日縮刑期滿執行完
    畢。
二、詎丙○○猶不知警惕，意圖為自己不法之所有，於96年11月
    12日凌晨，攜帶客觀上足以做兇器使用之鋼索6 條及破壞剪
    1 支，駕駛車牌號碼UJ─0269號自用小客車搭載在車上睡覺
    之劉嘉玲（業經臺灣苗栗地方法院檢察署檢察官為不起訴處
    分）、乙○○2 人，沿途尋找可以下手竊取電纜線之目標，
    於當日凌晨3 、4 時許，行經苗栗縣後龍鎮台61線95公里35
    0 公尺處後龍清潔隊資源回收場旁，丙○○見該處有兩座編
    號175 、177 號之路燈，且地處偏僻，認有機可乘，先以破
    壞剪將路燈基座之電線自接頭處剪斷後，將電線綁在連接於
    前開自小客車底盤之鋼索上，發動車輛欲利用汽車之動力將
    電線自路燈基座整個拉出，但因電線卡住乃喚醒在車內之乙
    ○○幫忙，乙○○乃基於竊盜之故意，下車將卡住的電線鬆
    脫，並與丙○○齊力將電線自基座整個拉出而竊取之。嗣於
    96年11月12日上午10時30分許，苗栗縣警察局苗栗分局偵查
    隊員警前往苗栗縣銅鑼鄉中平村16鄰七十份56號陳正江住處
    查訪時，發現乙○○、丙○○及陳正江等人正在削去電線之
    外皮，經陳正江同意搜索後，查扣丙○○所有之破壞剪1 支
    、鋼索6 條等物，並循線查獲上情。
三、案經苗栗縣警察局苗栗分局報請臺灣苗栗地方法院檢察署檢
    察官偵查起訴。
    理  由
一、按簡式審判程序之證據調查，不受刑事訴訟法第159 條第1
    項、第161 條之2 、第161 條之3 、第163 條之1 及第164
    條至第170 條規定之限制，刑事訴訟法第273 條之1 第1 項
    、第279 條第2 項前段、第273 條之2 分別定有明文。查本
    案證人即被害人甲○○、證人陳正江、劉嘉玲、證人即共犯
    乙○○、丙○○於警詢時所為陳述，雖係被告以外之人於審
    判外之陳述，惟因本案採行簡式審判程序，復無其他不得做
    為證據之法定事由，揆諸首揭說明，應認具有證據能力，合
    先敘明。
二、上開事實，業據被告丙○○、乙○○於警詢、偵查及本院審
    理時坦承不諱，核與證人即被害人甲○○指訴之情節相符，
    並經證人劉嘉玲、陳正江於警詢供證屬實，且有贓物認領保
    管單1 紙、現場照片17張在卷及作案用工具鋼索6 條、破壞
    剪1 支扣案可資佐證，被告丙○○、乙○○之自白核與事實
    相符，堪以採信。本案事證明確，被告乙○○、丙○○上開
    犯行洵堪認定。
三、按刑法第321 條第1 項第3 款之攜帶兇器竊盜罪，係以行為
    人攜帶兇器竊盜為其加重條件，此所謂兇器，其種類並無限
    制，凡客觀上足對人之生命、身體、安全構成威脅，具有危
    險性之兇器均屬之，且祇須行竊時攜帶此種具有危險性之兇
    器為已足，並不以攜帶之初有行兇之意圖為必要（最高法院
    79年臺上字第5253號判例可資參照）。本案被告丙○○持以
    行竊所用破壞剪、鋼索等物，均係金屬製品，且質地堅硬，
    若持之攻擊人體，顯足以對人體造成傷害而具有危險性，堪
    認屬兇器無誤。是核被告丙○○、乙○○所為，均係犯刑法
    第321 條第1 項第3 款加重竊盜罪。其等對於上開犯行，有
    犯意聯絡及行為分擔，均為共同正犯。又被告二人前有如事
    實欄一所載之犯罪前科執行情形，有臺灣高等法院被告全國
    前案紀錄表及臺灣苗栗地方法院檢察署刑案資料查註紀錄表
    在卷可稽，其等受有期徒刑執行完畢後，5 年內故意再犯有
    期徒刑以上之本罪，皆為累犯，均應依刑法第47條第1 項之
    規定，加重其刑。爰審酌被告丙○○、乙○○前均有多次竊
    盜前科，仍不知悔悟，正值青壯之年，不思以正當方式取得
    財物，竟貪圖私慾，持兇器竊取路燈基座內之電線，影響用
    路安全，所為實不足取，然念其等犯後均坦承所有犯行，態
    度良好，被告乙○○並未主導本件竊盜案件，參與程度較低
    ，及其等所竊得之財物價值、犯罪手段及檢察官具體求刑之
    範圍等一切情狀，分別量處如主文所示之刑。
四、扣案之鋼索6 條及破壞剪1 支，為被告丙○○所有，供本案
    犯罪所用之物，業據被告丙○○、乙○○供明在卷，爰依刑
    法第38條第1 項第2 款之規定，併予宣告沒收。另其餘扣案
    之一字起子1 支、手套3 雙、無線電2 具、美工刀3 支、鐮
    刀1 支等，均非供本案犯罪所用之物，亦據被告丙○○、乙
    ○○供陳明確，爰不予宣告沒收，附此敘明。
據上論斷，應依刑事訴訟法第284 條之1 、第299 條第1 項前段
、第273 條之1 第1 項，刑法第28條、第321 條第1 項第3 款、
第47條第1 項、第38條第1 項第2 款，判決如主文。
本案經檢察官洪清秀到庭執行職務。
中    華    民    國    97    年    2     月    19    日
                  刑事第三庭    法  官  林佩儒
上正本證明與原本無異。
如不服本判決，應於判決送達後10日內向本院提出上訴狀（應抄
附繕本），其未敘述上訴理由者，應於上訴期間屆滿後20日內補
提理由書狀於本院，上訴於臺灣高等法院臺中分院。告訴人或被
害人如對於本判決不服者，應具備理由請求檢察官上訴，其上訴
期間之計算係以檢察官收受判決正本之日期為準。
                                書記官  陳玲君
中    華    民    國    97    年    2     月    19    日
附錄本案論罪科刑法條全文：
刑法第321條
犯竊盜罪而有左列情形之一者，處6 月以上、5 年以下有期徒刑
：
一  於夜間侵入住宅或有人居住之建築物、船艦或隱匿其內而犯
    之者。
二  毀越門扇、牆垣或其他安全設備而犯之者。
三  攜帶兇器而犯之者。
四  結夥三人以上而犯之者。
五  乘火災、水災或其他災害之際而犯之者。
六  在車站或埠頭而犯之者。
前項之未遂犯罰之。


司法院資訊處製作；財團法人民間司法改革基金會備份。
